

# ROMAIN BOSSELET

Web développeur / Chef de projet

# **Profil & Objectifs**

Ingénieur informatique depuis plus de 4 ans, je suis à la recherche d'opportunités professionnelles dans le secteur de l'IT. Compétent, investi et doté d'une fibre managériale, je souhaite intégrer une entreprise pour démarrer une relation professionnelle pérenne.

#### Savoirs Faire

#### Développement WEB

Mise en place du front-end de votre site Implémentation du back-end Création et gestion des bases de données relationnelles Intéressé par le développement front avec React /React

#### **Utilisation du logiciel JIRA**

**Certification Product Owner** 

#### **Business Analyst**

Stratégies de test / qualification Rédaction de spécifications Conduite d'ateliers

#### Management de projet

Reporting/suivi deadlines Conduite d'ateliers Gestion budget Réalisation des devis

#### **Parcours**

#### **Business Analyst**

Sopra Steria Juin 2018 - Maintenant, Région de Nice

#### Web développeur

Sopra Steria

2015 - 2019 - Région de Nice

## Ingénieur banc de test

Thales Underwater Systems Janvier 2015 – Septembre 2015, Région de Nice, France

#### Ingénieur logiciel

Safran Engineering Services Juin 2014 – Septembre 2016, Saclay

#### Centres d'intérêt

Nature: Randonnées, Voyages

Coding: Réalisation application mobile React Native

Art: Cinéma, Musique Sport, Jeux vidéo

# Compétences

# Langages Informatiques

HTML / CSS / Javascript Liferay / Java / PHP MySQL / PostGRES React / React Native

Anglais courant (TOEIC 980)

#### Formation

## Master 2 Electronique et Sciences Informatiques

**ECOLE ISEN - TOULON** 2012 - 2015

### Classe préparatoire aux grandes écoles (CPGE)

Lycée Henri Moissan - Meaux 2009 - 2012